臺灣板橋地方法院刑事裁定　　　　　　　94年度聲字第1425號
聲明異議人
即受 刑 人　甲○○
上列聲明異議人即受刑人因違反商標法案件（本院92年度易字第
2367號），對於臺灣板橋地方法院檢察署檢察官之執行指揮命令
（94年執字第3428號）聲明異議，本院裁定如下：
    主  文
異議之聲明駁回。
    理  由
一、本件聲明意旨略以：受刑人甲○○因父親直腸癌住院治療，
    又是家中獨子，唯一妹妹須到醫院照顧父親，受刑人之妻子
    又患有憂鬱症，且有幼兒未滿週歲，顯有因家庭因素致執行
    顯有困難之情形，故請准許易科罰金之聲請等語。
二、按犯最重本刑為5 年以下有期徒刑以下之刑之罪，而受6 個
    月以下有期徒刑或拘役之宣告，因身體、教育、職業、家庭
    之關係或其他正當事由，執行顯有困難者，得以（銀元）1
    元以上3 元以下折算1 日，易科罰金。但確因不執行所宣告
    之刑，難收矯正之效，或難以維持法秩序者，不在此限，刑
    法第41條第1 項定有明文。從而有期徒刑或拘役得易科罰金
    之案件，法院所諭知者，僅易科罰金折算之標準而已，至於
    是否准予易科，執行檢察官就個案有依刑法第41條第1 項規
    定裁量之權能，即易科罰金之准否，執行檢察官得就受刑人
    之身體、教育、職業或家庭關係等因素，並審酌其如不接受
    有期徒刑或拘役之執行，是否難達科刑之目的、收矯正之成
    效或維持法秩序，以為其裁量之憑據，非謂受刑人有身體、
    教育、職業、家庭等事由，或暫時無法執行，檢察官即有准
    予易科罰金之義務。
三、經查：
（一）本件聲明異議人即受刑人甲○○係因連續未得商標權人同
      意，於同一商品，使用相同之註冊商標之商品而販賣，累
      犯，經本院於94年4 月18日以92年度易字第2367號判決處
      有期徒刑6 月，並科罰金新台幣30,000元，有期徒刑如易
      科罰金以（銀元）300 元折算1 日，同年5 月12日判決確
      定在案，有本院92年度易字第2367號判決書、臺灣高等法
      院被告前案紀錄表各1 件在卷可參。又據本院調閱臺灣板
      橋地方法院檢察署94年度執字第3428號執行卷查核結果，
      本案執行檢察官審查聲明異議人所提在職證明文件、戶口
      名簿後，以聲明異議人販賣侵害商標法之商品營利，數量
      龐大，且係累犯，犯行非輕，其子女尚有其妻及其他家屬
      可代為扶養照顧，並無不可代替性，且核受刑人四肢、身
      心狀態，並無刑事訴訟法第467 條規定不能自理生活之情
      事，如入監執行應無困難，且若非執行所宣告之徒刑，實
      不足維持法秩序，及收預防、矯正其反社會性格之效，乃
      否准其易科罰金之聲請，並簽發執行指揮書執行本院前開
      確定判決對聲明異議人所宣告之6 月有期徒刑，此有上開
      執行卷附之臺灣板橋地方法院檢察署94年度執字第3428號
      檢察官命令及執行指揮書可憑。
（二）查聲明異議人前90年間，確因同犯違反商標法案件，經臺
      灣臺北地方法院於90年9 月4 日以90年簡字第2882號判處
      有期徒刑6 月，如易科罰金以（銀元）300 元折算1 日，
      並於91年4 月30判決確定，甫於91年5 月24日易科罰金執
      行完畢，有前引判決書及臺灣高等法院被告前案紀錄表各
      1 件在卷可考。是聲明異議人前已因違反商標法案件，經
      判處有期徒刑後，准予易科罰金之刑罰執行，其竟又再犯
      本件違反商標法罪，且依本院92年度易字第2367號判決書
      所載，本次聲明異議人被查獲之仿冒商品數量龐大，足見
      聲明異議人於前次犯行經准予易科罰後，仍不知悔改，無
      視法紀而再犯本次犯行，惡性非輕，本件檢察官以非執行
      所宣告之徒刑，實不足收預防、矯正其反社會性格之效，
      並非無據。且聲明異議人販賣仿冒他人商標之商品，不僅
      對社會經濟秩序影響重大，並影響我國際形象，檢察官認
      不執行所宣告之刑，不足維持法秩序，亦有所憑。再者，
      聲明異議人之家庭雖有父親罹患癌症、妻子患有憂鬱症及
      有幼子待撫養等情，惟聲明異議人尚有母親、妹妹可對家
      庭為扶養照顧，此有聲明異議人所提戶籍謄本影本可稽，
      是就聲明異議人之家庭基本生活而言，即無乏人照顧之虞
      。又聲明異議人四肢健全、身心狀態正常，出獄之後另行
      謀職應無困難、亦無刑事訴訟法第467 條規定及其他不能
      自理生活之情事，故檢察官否准其易科罰金之聲請，經核
      並無任何違誤或不當之處。
（三）從而，聲明異議人以其家庭關係，認其服有期徒刑6 月顯
      有困難為由，主張檢察官執行指揮不當而聲明異議，尚難
      認有理由，其異議之聲明，應予駁回。
據上論斷，應依刑事訴訟法第486條裁定如主文。
中　　華　　民　　國　　94　　年　　7 　　月　　6 　　日
                  刑事第三庭   法  官  白光華
上列正本證明與原本無異。
如不服本裁定，應於裁定送達後5日內向本院提出抗告狀。
                               書記官  陳靜怡
中　　華　　民　　國　　94　　年　　7 　　月　　6 　　日
